【裁判字號】    97,訴,1631
【裁判日期】    970711
【裁判案由】    違反槍砲彈藥刀械管制條例
【裁判全文】
臺灣臺中地方法院刑事判決              97年度訴字第1631號
公  訴  人  臺灣臺中地方法院檢察署檢察官
被      告  乙○○
                    （現於臺灣臺中看守所羈押中）
指定辯護人  本院公設辯護人甲○○
上列被告因違反槍砲彈藥刀械管制條例案件，經檢察官提起公訴
（九十六年度偵字第二九七三四號），本院判決如下：
    主    文
乙○○未經許可，持有可發射子彈具有殺傷力之改造手槍，處有
期徒刑年肆月，併科罰金新臺幣壹拾萬元，罰金如易服勞役，
以新臺幣壹仟元折算壹日；扣案之仿ＢＥＲＥＴＴＡ廠八四型改
造手槍壹把（槍枝管制編號：0000000000號）、具直
徑七‧九釐米±○‧五釐米金屬彈頭之土造子彈柒顆，均沒收。
  犯罪事實
一、乙○○明知真實姓名年籍不詳、綽號「剖邊仔」之成年人於
    九十六年四月間某日某時，在臺中市南屯區詳細地址不明之
    地點，所交付用以擔保債務之可發射子彈具有殺傷力之仿Ｂ
    ＥＲＥＴＴＡ廠八四型改造手槍一把（槍枝管制編號000
    0000000號）、具有殺傷力之土造子彈（直徑七‧九
    ±○‧五釐米之金屬彈頭）十顆（其中三顆經鑑驗試射擊發
    後已不具殺傷力），屬法律明文列管之槍砲、彈藥，未經中
    央主管機關許可，不得持有，竟基於持有上開槍、彈之犯意
    ，同意收受以作為該名「剖邊仔」之成年男子擔保債務用，
    而未經許可，持有前開槍、彈。嗣經警於九十六年十二月二
    十五日二十三時，在臺中市○區○村路○段與忠誠街口因另
    案緝獲，並在乙○○所使用之車牌號碼ＨＳ－六二三一號自
    用小客車上扣得前開可發射子彈具有殺傷力之仿ＢＥＲＥＴ
    ＴＡ廠八四型改造手槍一把（槍枝管制編號0000000
    000號）、具有殺傷力之土造子彈（具直徑七‧九±○‧
    五釐米之金屬彈頭）十顆（其中三顆業經鑑驗試射，已不具
    殺傷力）。
二、案經內政部警政署臺中港務警察局報請臺灣臺中地方法院檢
    察署檢察官偵查起訴。
    理    由
一、訊據被告乙○○對於前揭犯罪事實均坦承不諱，且具證人古
    慰萱於警詢時證述明確，並有查獲照片七張及扣押物品清單
    二份在卷可稽，復有扣案可發射子彈具殺傷力之仿ＢＥＲＥ
    ＴＴＡ廠八四型改造手槍一把（槍枝管制編號：00000
    00000號）、具殺傷力之土造子彈（具直徑七‧九±○
    ‧五釐米之金屬彈頭）十顆（業經鑑驗試射三顆，已不具有
    殺傷力）可資佐證。前開槍、彈經送內政部警政署刑事警察
    局鑑定結果，認「一送鑑手槍壹支（槍枝管制編號0000
    000000號），認係由仿ＢＥＲＥＴＴＡ廠８４型半自
    動手槍製造之槍枝，換裝土造金屬槍管及土造金屬槍機而成
    之，擊發功能正常，可供擊發適用子彈，認具殺傷力。二送
    鑑子彈壹拾顆，認均係非制式子彈，均具直徑７‧９±０‧
    ５ｍｍ金屬彈頭而成，採樣顆試射，均可擊發，認具殺傷
    力。」，此有該局九十七年一月十八日刑鑑字第○九七○○
    ○○八八三號函附槍彈鑑定書一份附卷可稽。綜上所述，足
    認被告自白確與事實相符，本案事證明確，被告犯行洵堪認
    定。
二、核被告所為，係違反槍砲彈藥刀械管制條例第八條第四項之
    未經許可持有可發射子彈具有殺傷力之改造手槍罪、第十二
    條第四項之未經許可持有子彈罪。被告一持有行為，同時觸
    犯槍砲彈藥刀械管制條例第八條第四項、第十二條第四項等
    罪名，為想像競合犯，應依刑法第五十五條之規定從一重之
    未經許可持有可發射子彈具有殺傷力之改造手槍罪。爰審酌
    被告犯罪之動機、手段，其犯罪所生危害，雖對於社會治安
    具有潛在性危害，然尚無造成其他公眾或他人之現實惡害，
    且被告犯後確有悔意，情節尚非重大等一切情狀，量處如主
    文所示之刑，並就罰金部分諭知易服勞役之折算標準。扣案
    之具有殺傷力之仿ＢＥＲＥＴＴＡ廠八四型改造手槍一把（
    槍枝管制編號0000000000號）、具有殺傷力之土
    造子彈（具直徑七‧九±○‧五釐米之金屬彈頭）七顆，均
    係違禁物，均應依刑法第三十八條第一項第一款之規定宣告
    沒收。另扣案之土造子彈三顆業經擊發鑑驗，已不具有殺傷
    力，爰不予宣告沒收，併此敘明。
據上論斷，應依刑事訴訟法第二百九十九條第一項前段，槍砲彈
藥刀械管制條例第八條第四項、第十二條第四項，刑法第十一條
前段、第五十五條、第四十二條第三項、第三十八條第一項第一
款，判決如主文。
中    華    民    國    97    年     7    月    11    日
                  刑事第六庭    審判長法  官  洪俊誠
                                      法  官  高英賓
                                      法  官  戴博誠
以上正本證明與原本無異。
如不服本判決，應於收受送達後10日內向本院提出上訴書狀（應
敘述具體理由並附繕本）。
上訴書如未敘述理由，應於上訴期間屆滿後20日內補提理由書於
本院。
                                      書記官  林政佑
中    華    民    國    97    年     7    月    11    日
【附錄論罪科刑法條】
槍砲彈藥刀械管制條例第八條第一項、第四項：
未經許可，製造、販賣或運輸鋼筆槍、瓦斯槍、麻醉槍、獵槍、
空氣槍或第四條第一項第一款所定其他可發射金屬或子彈具有殺
傷力之各式槍砲者，處無期徒刑或五年以上有期徒刑，併科新臺
幣一千萬元以下罰金。
未經許可，持有、寄藏或意圖販賣而陳列第一項所列槍枝者，處
三年以上十年以下有期徒刑，併科新臺幣七百萬元以下罰金。
槍砲彈藥刀械管制條例第十二條第一項、第四項：
未經許可，製造、販賣或運輸子彈者，處一年以上七年以下有期
徒刑，併科新臺幣五百萬元以下罰金。
未經許可，持有、寄藏或意圖販賣而陳列子彈者，處五年以下有
期徒刑，併科新臺幣三百萬元以下罰金。


司法院資訊處製作；財團法人民間司法改革基金會備份。
